【裁判字號】    99,小上,28
【裁判日期】    990329
【裁判案由】    給付管理費
【裁判全文】
臺灣板橋地方法院民事裁定              99年度小上字第28號
上  訴  人  乙○○
被  上訴人  任遠中和捷座大廈管理委員會
法定代理人  甲○○
上列當事人間請求給付管理費事件，上訴人對於中華民國99年2
月6 日本院板橋簡易庭98年度板小字第3053號小額訴訟事件第一
審判決提起上訴，本院裁定如下：
    主      文
上訴駁回。
第二審訴訟費用新臺幣壹仟伍佰元由上訴人負擔。
    理  由
一、按對於小額程序第一審判決之上訴，非以其違背法令為理由
    ，不得為之，民事訴訟法第436 條之24第2 項定有明文；又
    前開上訴，其上訴狀內應記載上訴理由，並表明原判決所違
    背之法令及其具體內容，以及依訴訟資料可認為原判決有違
    背法令之具體事實，同法第436 條之25亦定有明文。是當事
    人以小額訴訟程序之第一審判決違背法令為理由提起上訴時
    ，就原判決如何不適用法規或適用法規不當，其上訴狀或理
    由書應有具體之指摘，並揭示該法規之條項或其內容，若係
    成文法以外之法則，應揭示該法則之旨趣，倘為司法院解釋
    或最高法院之判例，則應揭示該判解之字號或其內容，如依
    民事訴訟法第469 條第1 款至第5 款所列各款事由提起上訴
    者，其上訴狀或理由書應揭示合於該條款之事實；若小額訴
    訟程序上訴人之上訴狀或理由書未依上述方法為表明者，即
    難認已對原判決之違背法令有具體之指摘，其上訴自難認為
    合法。
二、查本件上訴人對於小額訴訟之第一審判決提起上訴，核其上
    訴狀所載上訴理由略為：被上訴人要求上訴人支付欠繳之管
    理費年息10% 之利息，雖引用公寓大廈管理條例之規定，惟
    與目前銀行利用率相較，是否過高？又上訴人固欠繳民國97
    年7 月至98年5 月之管理費，然96年管理委員會改選及區分
    所有權人之權利資格認定，並委託書及出席人數等事項不符
    合大樓規約之規定，故自96年7 月起調漲管理費及相關費用
    是否有違背大樓規約，請明察；另於原審判決前，兩造曾協
    商討論先繳未調漲前之金額每坪新臺幣50元，但雙方就償還
    金額有爭執，致未能達成共議等語，惟其並未於上訴狀內具
    體指出原審判決有如何違背法令情事，更未指明原審判決所
    違反之法令條項或其內容，以及依訴訟資料有何判決違背法
    令之具體事實，揆諸上開說明，自不得謂已合法表明上訴理
    由。從而本件上訴，難認為合法，應予駁回。
三、本件第二審訴訟費用應依民事訴訟法第436 條之19條第1 項
    規定確定其數額為新臺幣1,500 元，應由上訴人負擔。
四、依民事訴訟法第436 條之32第1 項、第2 項、第444 條第1
    項前段、第95條、第78條、第436 條之19第1 項，裁定如主
    文。
中    華    民    國    99    年    3    月     29    日
                  民事第一庭    審判長法  官  李世貴
                                      法  官  高文淵
                                      法  官  黎文德
以上正本係照原本作成
本裁定不得再抗告。
中    華    民    國    99    年    3    月     29    日
                                      書記官  黃瀅螢

司法院資訊處製作；財團法人民間司法改革基金會備份。
